【裁判字號】    97,訴,839
【裁判日期】    970807
【裁判案由】    毒品危害防制條例
【裁判全文】
臺灣高雄地方法院刑事判決               97年度訴字第839號
公  訴  人  臺灣高雄地方法院檢察署檢察官
被      告  乙○○
選任辯護人  張清雄律師
            林宗儀律師
上列被告因毒品危害防制條例案件，經檢察官提起公訴（97年度
偵字第3429號），本院判決如下：
    主  文
乙○○持有第二級毒品，累犯，處有期徒刑壹年陸月，扣案甲基
安非他命肆包（驗前總毛重壹佰伍拾陸點陸柒公克，包裝塑膠袋
總重約陸點捌捌公克，檢驗耗費零點零玖公克）均沒收銷燬之。
    事  實
一、乙○○前因違反麻醉藥品管理條例案件，經臺灣高等法院以
    86年度上訴字第4759號判決處有期徒刑7 年，經最高法院以
    87年度臺上字第2034號駁回上訴確定，入監執行後於民國（
    下同）91年8 月1 日假釋出監（嗣後假釋復經撤銷）；又因
    違反毒品危害防制條例案件（持有第一級毒品），經臺灣高
    等法院高雄分院以92年度上易字第1333號判決處有期徒刑7
    月確定（嗣經減刑為有期徒刑3 月15日）；嗣於93年4 月2
    日緝獲入監執行前開二罪之刑，而於96年7 月26日執行完畢
    出監。詎其猶未悛悔，於緝獲入監前之93年2 月中旬某日，
    在高雄市鹽埕區○○○路與五福四路附近，以新臺幣（下同
    ）10萬元之價格，向真實姓名年籍不詳綽號「平仔」之成年
    男子，購得第二級毒品甲基安非他命4 包（驗前總毛重156.
    67公克，包裝塑膠袋總重約6.88公克，檢驗耗費0.09公克）
    ，藏放在高雄市○○區○○路49巷2 號家中而非法持有之，
    嗣於執行完畢出監後仍繼續持有之。97年1 月28日中午12時
    40分許，乙○○騎乘車號ZCR-505 號機車將前開4 包甲基安
    非他命裝在背袋內攜帶外出，沿高雄市○○區○○路行駛左
    轉光武路時，因發現警察許金發帶班而由陳威誠駕駛之巡邏
    警車（車上另1 名警察為陳德金）沿光武路對向車道行經該
    處，一時心虛頻頻回望警車，警方發現乙○○回頭張望，乃
    將警車迴轉至乙○○後方，乙○○因持有毒品心虛而加速逃
    逸，警方見狀合理懷疑乙○○有犯罪嫌疑，為攔查其身分，
    乃開啟警示燈、警報器在後追逐，及至光富路與克武路口，
    乙○○自行撞上民宅大門摔倒，乃棄車逃逸，旋為警追上而
    制伏，乙○○自稱是通緝犯才會逃跑，然經警當場查證其未
    經通緝，因追逐過程中乙○○有拉開背袋伸手入內之舉動，
    警方乃帶同乙○○沿路往回尋找，進而在克武路1 巷22號前
    所停放機車之排氣管與輪胎之空隙間，查獲乙○○在逃逸過
    程中伺機塞入之甲基安非他命4 包，乙○○始承認該毒品為
    其所持有，警方並依持有毒品之現行犯予以逮捕送辦。
二、案經高雄市政府警察局移送臺灣高雄地方法院檢察署檢察官
    偵查起訴。
    理  由
一、證據能力之說明：
（一）扣案甲基非他命4 包部分：
      辯護人主張：被告在路上騎乘機車並無違規及犯罪，亦無
      緊急或不得已之情形，警察忽然對被告展開追緝，且以駕
      車衝撞機車之方式逮捕被告，應屬違法，因而取得之甲基
      安非他命4 包不得作為證據等情。就此，證人即當場查獲
      之警察許金發於本院審判時證稱：當時伊等3 名警察在路
      上巡邏，伊負責帶班，坐在駕駛座旁，陳威誠負責駕駛，
      陳德金則坐在右後座，巡邏車沿光武路行駛，接近淵明街
      口時，見被告騎乘機車從淵明路左轉光武路在伊對向車道
      ，被告騎車在路上並未造成危害或即將造成危害之情形，
      負責駕駛之陳威誠從後照鏡發現被告一直回頭看巡邏車，
      便在淵明路口迴轉，被告發現巡邏車迴轉就開始加速逃逸
      ，伊等便開始合理懷疑被告有犯罪嫌疑，乃開啟警示燈、
      警報器開始追逐，欲攔查被告之身分，直到克武路之T 型
      路口因是死巷無法右轉，被告騎車就撞上民宅之玻璃，跌
      倒之後繼續逃逸，伊有實際下車去追；在駕車追逐被告時
      ，伊直覺認為陳威誠並未用警車衝撞被告機車，在追逐過
      程中以被告之車速可能會造成公共危險，該處是沒有紅綠
      燈之小巷，被告均未減速，如果有車輛駛出可能會發生危
      險；又當時被告有背1 個袋子，被告逃逸時有將拉鍊拉開
      將手伸入之動作，伊認為裡面可能有危險物品，但伊並未
      看見被告將物品塞入其他機車之動作，後來將被告壓制後
      ，看見打開之袋內空無一物，便問被告為何要逃跑，被告
      表示因為被通緝，當場查證被告並未被通緝，伊覺得可疑
      為何被告要加速逃跑，後來從被告逃跑之路線帶被告沿路
      往回找，在克武路1 巷22號前所停放機車之排氣管與輪胎
      之空隙間找到1 包用報紙包裹之物品，打開後發現有4包
      安非他命，因為彼等查緝海洛因、安非他命經驗較多，依
      經驗看該等物品疑似安非他命，所以帶回去用簡易測試包
      予以測試；又伊是自己發現該包物品，伊有探詢屋主及車
      主均表示該包物品非其所有，後來被告才承認為其所有，
      伊等是以持有毒品之現行犯逮捕被告等語（本院卷第131
      至134 頁）。此外，復有查獲相片在卷可資佐證（偵查卷
      第18、19頁）。按警察於公共場所或合法進入之場所，得
      對於合理懷疑其有犯罪之嫌疑或有犯罪之虞者查證其身分
      ；又警察依前條規定，為查證人民身分，得採取攔停人、
      車、船及其他交通工具之必要措施，警察職權行使法第6
      條第1 項第1 款、第7 條第1 項第1 款業已明揭其旨。依
      證人許金發所述情節可知，本件警方係於公共行駛之道路
      上遇見被告，被告因警車巡邏經過即頻頻回頭探看，且於
      警車迴轉至其後方時即加速逃逸，就警察值勤實務之合理
      判斷，被告之行徑不無蹊蹺，在客觀上足令警察有合理懷
      疑之相當理由，則警方認為被告有犯罪之嫌疑，從而欲攔
      查其身分，應無違法之處。其次，警方為查證被告之身分
      而開啟警示燈、警報器趨車追逐在後，所採取之手段應無
      逾越必要之程度。被告雖辯稱遭警車撞倒，然其於97年1
      月28日警詢時供稱是伊騎乘機車自摔等語（偵查卷第5 頁
      ），且於同日偵訊時亦供稱是伊自己騎機車跌倒，不是警
      察打伊，因為警察要臨檢，伊會害怕，自己跌倒等語（偵
      查卷第31頁），則其嗣後改稱是被警察駕車撞倒等語，不
      無飾卸之虞，要難遽信。至於被告提出之估價單（本院卷
      第71頁），充其量僅能證明民宅大門有經過修理而花費
      2,350 元之事實，尚難認定被告係因遭警車追撞始撞上民
      宅之大門，附此敘明。準此以觀，警方為查證被告身分所
      發動之舉措應無違法之處，則被告騎車自行摔倒後，警方
      即攔查被告身分，進而發現被告持有疑似毒品之物，而依
      持有毒品之現行犯逮捕被告，程序上並無不合，從而查扣
      之毒品甲基安非他命4 包，應可作為證據。
（二）被告於97年1月28日偵訊部分：
      辯護人主張：被告於97年1 月28日偵訊時供述之真意在於
      ：被告剛出獄回家，母親有勸告改過向上，並稱若還有毒
      品應該丟掉，且97年1 月28日將毒品帶在身上是考慮要丟
      棄，然而偵訊筆錄未予釐清，一下記載係因母親要拿毒品
      沖到馬桶，一下記載是被告要丟掉，易使人誤認被告之陳
      述有所矛盾，因而聲請勘驗偵訊錄音錄影資料，然因檢方
      並未提出錄音錄影資料，該次偵訊係違反刑事訴訟法第10
      0 條之1 第1 項之規定，應無證據能力等情。經查，本件
      被告並未爭執該次偵訊時陳述之任意性，復無其他事證足
      認被告有受到強暴、脅迫或其他不正方法之對待，致其違
      背自己之意思而為陳述，是該次陳述之任意性應可認定，
      合先敘明。其次，就該筆錄內容之真實性而言，細繹該次
      筆錄所載相關陳述內容：「（為何扣得4 包安非他命？）
      我以前買的，我媽媽叫我不要吃，拿去給朋友，我騎車出
      來就被臨檢。」「（從克武路要騎車去哪裡？）去水源路
      居所。」「（不是要拿毒品去給朋友，為何要回家？）我
      猶豫不決，因為錢買的，我有動搖，我很想丟掉。」「（
      你母親何時叫你將毒品丟掉？）我出獄時。」「（你剛才
      不是說叫你將毒品沖到廁所？）她不知道那是毒品。」「
      （你剛才不是說你母親要拿毒品沖到馬桶？）我剛有那樣
      講，但意思不是這樣。」「（你的意思為何？）我的意思
      是我很想丟掉，但我猶豫不決。」等語（偵查卷第31至33
      頁），可見檢察官已就相關問題反覆訊問被告，給予被告
      釐清陳述之機會，被告復於筆錄末尾簽名確認無訛，參以
      被告曾有前開事實欄所列前科紀錄，此有臺灣高等法院被
      告前案紀錄表附卷可稽，其對於相關訴訟程序之進行及法
      律效果應頗為熟稔，堪認筆錄所載內容應無違背被告之真
      意。再者，檢方雖未提出該次偵訊之錄音錄影資料以資證
      明業已符合刑事訴訟法第100 條之1 第1 項之規定，然該
      次訊問筆錄未必即無證據能力，而應由法院依個案就個人
      基本人權之保障及公共利益之均衡維護，依比例原則及法
      益權衡原則，予以客觀之判斷。經查本件所附偵訊光碟中
      錄製之偵訊內容，似為同日內勤值班時所訊問之其他案件
      ，衡情可能係因處理卷證之過程中錯置光碟，而導致嗣後
      追索無著，尚難認檢方係惡意不為錄音錄影或隱匿錄音錄
      影之資料，違反相關規定之程度應非嚴重，且依其情形對
      於被告權益及防禦之影響尚非甚鉅，而本件毒品查獲數量
      不少，對於公共治安之影響不小，經權衡後認為該次偵訊
      筆錄仍得作為證據。
（三）其他部分：
      本件所引其他審判外之書面資料，檢察官、被告及辯護人
      均知為審判外之書面資料，且均同意或無異議作為證據，
      本院審酌其取得之過程並無瑕疵，且與本案具有關連性，
      未見有何不適當之情形，是依刑事訴訟法第159 條之5 規
      定得為證據。
二、得心證之理由：
（一）訊據被告對於其持有甲基安非他命4 包而於97年1 月28日
      為警查獲之事實供承不諱。而扣案之4 包白色晶體經送鑑
      定結果，外觀型態均相似，驗前總毛重156.67公克（包裝
      塑膠袋總重約6.88公克），隨機抽取1 包鑑定，其淨重為
      37.44 公克，取0.09公克鑑定用罄，剩餘37.35 公克，檢
      出甲基安非他命成分，純度約91% ，依據抽測純度值，推
      估扣案4 包晶體均含甲基安非他命成分，驗前總純質淨重
      約136.30公克等情，有內政部警政署刑事警察局97年2 月
      20日刑鑑字第0970017615號鑑定書附卷可稽（偵查卷第54
      頁）。另本件為警查獲之經過情形，亦經證人許金發於本
      院審判時證述歷歷（本院卷第131 至134 頁），已如前述
      。此外，復有查獲相片在卷可資佐證（偵查卷第18、19頁
      ），被告持有甲基安非他命之事實應堪認定。
（二）公訴意旨認被告係意圖販賣而持有該等甲基安非他命，乃
      涉犯毒品危害防制條例第5 條第2 項之意圖販賣而持有第
      二級毒品罪嫌。惟訊據被告則堅決否認有販賣之意圖，辯
      稱：該等甲基安非他命係於93年2 月中旬所購買，欲供自
      己施用，因貪小便宜，怕常常毒品購買會比較危險，所以
      1 次買入較多數量，但是放在家中尚未施用到，不久即入
      監執行，後來96年間出獄後，母親蕭丙○○叫伊不要再施
      用毒品，把家中毒品丟棄，而97年1 月28日查獲當日因家
      中找人進行油漆需要搬動櫃子，伊怕藏放在櫃內之毒品被
      他人發現，才將甲基安非他命帶出去，想要丟掉又想施用
      ，猶豫不決之中即為警查獲，伊並非將甲基安非他命帶出
      去販售予他人等語。是茲應審究之重點，厥為被告是否因
      意圖販賣而持有該等甲基安非他命。經查：
  １、按毒品危害防制條例第5 條第2 項之意圖販賣而持有第二
      級毒品罪，係指以非營利之目的而販入或因其他原因而持
      有毒品，其後始起意出售所持有之毒品以營利，且迄未著
      手賣出者而言；所謂意圖，乃犯罪構成之主觀違法要素，
      亦屬犯罪之成立要件，行為人是否具有販賣之意圖而持有
      毒品，須以嚴格之證據證明之，亦即必須有相當之客觀事
      實，足以表徵其主觀意念之遂行性及確實性，始足當之，
      最高法院96年度臺上字第1772號判決意旨可資參照。申言
      之，被告有無販賣毒品以營利之意圖，應從客觀上之社會
      環境、情況及人證、物證等相關資料，依據證據法則綜合
      研判認定。本件被告持有甲基安非他命固屬事實，惟其持
      有之原因，或為「販賣、運輸而持有」、「意圖販賣而持
      有」、「轉讓而持有」、「施用而持有」、「幫助施用而
      持有」、「受寄而持有」等等，不一而足，檢察官認被告
      係意圖販賣而持有，應就被告取得毒品後另行起意販賣之
      事實，負舉證責任。
  ２、就毒品之數量而言，被告所持有之甲基安非他命驗前總毛
      重為156.67公克，包裝塑膠袋總重約6.88公克，已如前述
      。而被告於97年1 月28日本院羈押訊問時供稱：扣案甲基
      安非他命係以約10萬元之價格向「平仔」，因為以前價錢
      不高，所以就1 次多買一些，93年間平均3 天施用1 次甲
      基安非他命，1 次約0.1 公克，毒品購入後放在家中茶罐
      內，因為有放乾燥劑，所以不會潮濕等語（聲羈卷第5 、
      6 頁）；復於97年3 月20日偵訊時供稱：93年間是3 天施
      用1 次，有時是1 週1 次，因為1 包賣28,000元，4 包一
      起算則1 包只有25,000元，伊認為比較便宜就買等語（偵
      查卷第63頁）。依被告所供述其施用毒品之頻率與數量而
      言，其持有毒品之數量固然超過一般通常因預備供己施用
      所持有之毒品數量，然而持有毒品之可能原因甚夥，且被
      告持有毒品之數量尚非甚為龐大，其係供自己施用抑或基
      於販賣營利以外之目的而持有，非無可能，未必即係意圖
      販賣而持有。尤其被告於持有甲基安非他命後，其主觀意
      思上究係何時起意販賣？因何原因而變更原來持有之意思
      ？均需其他積極證據加以證明，尚難僅憑被告持有毒品之
      數量較多，即遽認其於取得毒品後另行興起販賣之意圖而
      持有毒品。
  ３、再者，關於被告將毒品攜帶外出之原因，其於97年1 月28
      日警詢時供稱：「伊因家中油漆，怕工人發現便將該毒品
      攜帶於身上，想要丟棄又捨不得，猶豫之時便遭到警方查
      獲，無販賣之意圖。」等語（偵查卷第6 頁）；又於同日
      偵訊時供稱：「（為何扣得4 包安非他命？）我以前買的
      ，我媽媽叫我不要吃，拿去給朋友，我騎車出來就被臨檢
      。」「（從克武路要騎車去哪裡？）去水源路居所。」「
      （不是要拿毒品去給朋友，為何要回家？）我猶豫不決，
      因為錢買的，我有動搖，我很想丟掉。」「（你母親何時
      叫你將毒品丟掉？）我出獄時。」「（你剛才不是說叫你
      將毒品沖到廁所？）她不知道那是毒品。」「（你剛才不
      是說你母親要拿毒品沖到馬桶？）我剛有那樣講，但意思
      不是這樣。」「（你的意思為何？）我的意思是我很想丟
      掉，但我猶豫不決。」等語（偵查卷第31至33頁）；復於
      同日本院羈押訊問時供稱：「（為何你的甲基安非他命會
      在其他機車旁邊？）因為快過年了，我媽媽要我把毒品丟
      掉，我想把毒品給別人也是害人，就把它放在自己的機車
      上，後來外出載小孩補習時被警察臨檢，我一心急就把毒
      品丟在路旁。」「（當時你把毒品放在車上有打算做什麼
      ？）我在猶豫要不要丟掉。」「（對檢察官聲請羈押有何
      意見？）我是真的打算把毒品丟掉。」等語（聲羈卷第5
      、6 頁）；嗣於本院時則辯解如上。細繹被告前後所述內
      容，關於其為何攜帶甲基安非他命外出之動機，固然有所
      出入，然而一般人考慮是否從事某件事情之際，本即可能
      從各方面加以衡量盤算，未必僅有單一明確之動機。且證
      人蕭丙○○於本院審理時證稱：今年快過農曆年時有請王
      先生來家中油漆整間房屋，進行油漆時工人會搬動家具和
      櫃子等語（本院卷第135 、136 頁），核與被告辯稱家中
      進行油漆一節相符。證人蕭丙○○雖證稱工人搬動櫃子時
      應該不會打開櫃內之物品等語，然被告因有此疑慮而在猶
      豫不決之中將毒品攜出，衡情亦屬情理之常。況按事實審
      法院對於證據之取捨，依法雖有自由判斷之權，然積極證
      據不足證明犯罪事實時，被告之抗辯或反證縱屬虛偽，仍
      不能以此資為積極證據應予採信之理由；又認定犯罪事實
      應依憑證據，故被告否認犯罪事實所持之辯解，縱屬不能
      成立，仍非有積極證據足以證明其犯罪行為，不能遽為有
      罪之認定，亦不能以推測或擬制之方法以為裁判基礎，此
      有最高法院30年上字第482 號判例意旨及84年度臺上字第
      2677號判決意旨可資參照。縱使被告對於為何將毒品攜出
      家中之辯解有所可疑之處，然本件並無事證足認被告攜帶
      毒品外出後，有與任何人見面交易抑或有何尋找買主之舉
      動，且經本院調閱被告所使用之0000000000門號於97年1
      月10至28日之通聯紀錄（本院卷第78頁及外放資料），並
      無證據顯示有何特別異常之通話紀錄，尤其97年1 月28日
      當天為警查獲之前，該門號均無任何通話之紀錄，另參以
      本件亦未查獲任何分裝器具或磅秤、帳冊等販賣毒品之相
      關物品，尚難僅因被告有將毒品攜帶外出之客觀事實，即
      遽認其取得毒品後，主觀上業已另行產生販賣營利之意圖
      ，其間尚有合理之懷疑存在。
  ４、至於依卷附臺灣高等法院被告前案紀錄表所示，被告於93
      年間雖無施用第二級毒品被查獲之紀錄，然未可逕認被告
      必無施用之行為。另檢察官所提出高雄市立凱旋醫院濫用
      藥物尿液檢驗報告（偵查卷第47頁），被告為警查獲所採
      尿液經送驗結果，關於嗎啡、甲基安非他命、MDMA雖均呈
      陰性反應，然此與被告所辯情節並無扞格，是均不足為不
      利被告之認定，附此敘明。
（三）綜上所述，本件檢察官所提出之積極證據，尚不足以認定
      被告於取得毒品後有變更犯意而另行起意販賣之事實，僅
      能認定被告持有毒品之犯行已臻明確，而依法論科。
三、論罪科刑：
    查甲基安非他命係屬毒品危害防制條例第2 條第2 項第2 款
    所列第二級毒品，不得非法持有。又持有毒品罪其持有之繼
    續係行為之繼繼而非狀態之繼續，亦即該毒品一經持有，罪
    即成立，但其完結須繼續至持有行為終了時為止。本件被告
    持有第二級毒品甲基安非他命4 包驗前總毛重達156.67公克
    ，扣除包裝塑膠袋總重約6.88公克，已逾毒品危害防制條例
    第11條第4 項授權行政院所訂定之轉讓持有毒品加重其刑之
    數量標準第2 條第1 項第2 款所規定之淨重10公克以上，核
    其所為，係犯毒品危害防制條例第11條第4 項之持有第二級
    毒品罪，並應依同條第4 項規定加重其刑。復按意圖販賣而
    持有第二級毒品罪與持有第二級毒品罪，皆屬初始非以營利
    為目的而持有第二級毒品，為其基本犯罪事實，前者之罪乃
    後罪之特別規定，係以有販賣之意圖而持有為其加重處罰之
    條件，均為法律規定應予評價處罰者，即令法律上之規範評
    價輕重容有不同，於訴訟法上仍不失為同一性之犯罪事實，
    故起訴之基本事實如為持有第二級毒品之犯行，法院認定之
    事實又未軼出上開範圍，自應就其持有第二級毒品之犯行予
    以審理，併有同一行為禁止為重覆刑罰評價之適用，最高法
    院96年度臺上字第1772號判決意旨論述綦詳。本件公訴意旨
    認被告所涉係毒品危害防制條例第5 條第2 項之意圖販賣而
    持有第二級毒品罪嫌，尚不足以證明，業如前述，然起訴之
    基本事實既屬同一，揆諸前開說明，自應由本院予以變更所
    犯法條。又被告有如前開事實欄所列前科紀錄，此有臺灣高
    等法院被告前案紀錄表附卷可稽，其於有期徒刑執行完畢後
    5 年內，故意再犯本件有期徒刑以上之罪，為累犯，應依刑
    法第47條第1 項規定遞加重其刑。茲審酌被告擅自持有第二
    級毒品甲基安非他命之時間頗長，數量頗多，對於社會治安
    之危害不輕，然其於犯後尚能坦認持有犯行，態度非劣，以
    及其犯罪之手段、所生危害等一切情狀，量處如主文所示之
    刑，以資懲儆。至於檢察官以被告涉犯意圖販賣而持有第二
    級毒品罪嫌而具體求處有期徒刑6 年，則尚屬過重，附此敘
    明。扣案被告所持有之甲基安非他命4 包（驗前總毛重156.
    67公克，包裝塑膠袋總重約6.88公克，檢驗耗費0.09公克，
    送驗結果業如前述），應依毒品危害防制條例第18條第1 項
    前段規定，諭知沒收銷燬之（其外包裝應無法與毒品完全澈
    底析離乾淨而應整體視為毒品併予沒收銷燬之，至於檢驗耗
    費之甲基安非他命既已滅失，自毋庸宣告沒收）。
據上論斷，應依刑事訴訟法第299 條第1 項前段、第300 條，毒
品危害防制條例第11條第2 項、第4 項、第18條第1 項前段，刑
法第11條、第47條第1 項，判決如主文。
本案經檢察官甲○○到庭執行職務。
中    華    民    國    97    年    8     月    7     日
                  鳳山刑事第二庭  審判長法  官  林水城
                                        法  官  洪珮婷
                                        法  官  譚德周
以上正本證明與原本無異。
如不服本判決應於收受本判決後10日內向本院提出上訴書狀，並
應敘述具體理由，如未敘述上訴理由者，應於上訴期間屆滿後20
日內補提理由書狀於本院（均須按他造當事人之人數附繕本）「
切勿逕送上級法院」。
中    華    民    國    97    年    8     月    7     日
                                        書記官  林雅婷
附錄法條：
毒品危害防制條例第11條第2項、第4項
持有第一級毒品者，處 3 年以下有期徒刑、拘役或新臺幣 5 萬
元以下罰金。
持有第二級毒品者，處 2 年以下有期徒刑、拘役或新臺幣 3 萬
元以下罰金。
持有專供製造或施用第一、二級毒品之器具者，處 1 年以下有期
徒刑、拘役或新臺幣 1 萬元以下罰金。
持有毒品達一定數量者，加重其刑至二分之一，其標準由行政院
定之。


司法院資訊處製作；財團法人民間司法改革基金會備份。
